【裁判字號】    89,易,1876
【裁判日期】    890824
【裁判案由】    竊盜
【裁判全文】
臺灣臺中地方法院刑事判決                        八十九年度易字第一八七六號
    公  訴  人  台灣台中地方法院檢察署檢察官
    被      告  乙○○
右列被告因竊盜案件，經檢察官提起公訴（八十九年度偵字第四六六三號），本院判
決如左：
    主  文
乙○○竊盜，累犯，處罰金伍仟元，如易服勞役以參佰元折算壹日。
    事  實
一、乙○○（原名魏恩成，民國八十七年一月十九日改名），曾於民國八十四年六月
    二十八日因搶奪案件，經臺灣高等法院臺中分判處有期徒刑十月確定，於八十六
    年三月十三日假釋保護管束期滿執行完畢，仍不知悔改，復意圖為自己不法之所
    有，於八十九年二月十三日下午十七、十八時許，在台中市○○區○○路二０八
    號家樂福股份有限公司中清分公司（下稱家樂福公司）之賣場內，趁店員不注意
    之際，以順手牽羊之方式將賣場所販賣價值新台幣（下同）九百九十元之ＨＡＲ
    ＭＯＮＩＥ牌男用皮鞋一雙之標籤取下，置於其穿著褲子口袋中，並將該皮鞋穿
    著於腳上，而將其原穿入賣場之舊鞋棄置於賣場內之垃圾桶中，隨即至他處購買
    休閒衫、褲子及ＣＤ片，嗣經過四、五十分鐘後，乙○○至出口處收銀檯處結帳
    時，僅出示休閒衫、褲子及ＣＤ片結帳，共付款二千四百三十元，腳上所穿之Ｈ
    ＡＲＭＯＮＩＥ牌男用皮鞋並未結帳，於離去時，為家樂福公司賣場安全課助理
    甲○○發現乙○○所穿之新鞋未一併結帳，欲請乙○○至辦公室瞭解詳情時，乙
    ○○竟逃離賣場，並將竊得之上開鞋子棄於賣場門口，即駕駛車號Ａ八－六七九
    七號自用小客車離去，甲○○乃向家樂福公司反應，而報警循線查獲。
二、案經台中市警察局第四分局報請臺灣臺中地方法院檢察署檢察官偵查起訴。
    理  由
一訊據被告乙○○坦承於前揭時、地直接將家樂福公司賣場上之男用皮鞋穿著於腳
    上而未結帳即步出收銀檯處之事實，惟矢口否認行竊，辯稱︰當天因其穿著之舊
    鞋子壞了，故直接穿著新鞋而將舊鞋棄置於賣場內之垃圾桶中，原擬結帳時與其
    他購買之物品一併結帳，惟因忘記，始未結帳，又因家樂福公司員工不願讓伊補
    結帳，情急之下，伊才將物品丟在現場並逕行離去，伊無竊取之意思云云。惟查
    ：右揭事實，業據證人即家樂福公司員工甲○○於警、偵訊及本院審理指證綦詳
    ，復有贓物領回保管書、職務報告書、照片及標籤各一紙附於偵查卷可稽，觀諸
    證人與被告素不認識，亦無何恩怨，衡情證人應無設詞誣陷之理，而目前量販店
    之購物型態，雖使消費大眾獲得便利及擁有十足之自主性及選擇權，惟除某些物
    品得以試穿、試吃外，原則上均須結完帳後始得任意拆封（或標籤）啟用，此為
    通常之經驗法則，而本案被告為一成年人，對該經驗法則應知之甚詳，且其既係
    穿著舊鞋前去購買新鞋，則舊鞋應未達破舊不堪使用之程度，其竟於賣場上換穿
    新鞋，並將新鞋之標籤取下，將之置於褲子之口袋內，隨即將舊鞋丟於垃圾桶，
    足見被告顯有為自己不法所有之竊意甚明，況被告於離去時，為家樂福公司員工
    發現皮鞋未結帳後，竟未與家樂福公司溝通，即將該皮鞋棄於賣場門口而駕車逃
    離現場，衡情，被告如非有意竊取，實無驚慌逃離之必要；再者，被告於本院審
    理時自承其入賣場內購物僅四、五十分鐘，購物之種類亦僅衣服、褲子、鞋子及
    ＣＤ片四種，當初去賣場即係為了購買鞋子等情，是被告應不致有忘記或疏漏之
    情，且一般人穿著新鞋，由於皮革之硬度及皮鞋之模型、高度，均異於舊鞋，初
    穿時，雙腳仍處適應階段，行走時甚至會有不舒服感，則被告竟獨漏該部分，顯
    與常理不符，是被告辯稱係因一時忘記結帳，亦屬不實在。因此本件應係被告故
    意將新鞋穿著於腳上，藉以掩飾，以規避家樂福公司收銀員之結帳甚明，被告前
    開所辯，應屬事後畏罪及卸責之詞，不足採信，本案事證已臻明確，其犯行堪以
    認定。
二核被告所為，係犯刑法第三百二十條第一項之竊盜罪。按竊盜罪既遂與未遂之區
    別，應以所竊之物已否移入自己權力支配之下為標準。若已將他人財物移歸自己
    所持，即應成立竊盜既遂罪。至其後將已竊得之物遺棄逃逸，或行竊時被人撞見
    ，將竊得之物擲棄，仍無妨於該罪之成立（最高法院七十一年台上字第一五六０
    號判決意旨參照），本案被告已將皮鞋穿著於腳上而持有，則該皮鞋已置於被告
    實力支配之範圍內，應屬既遂，公訴人認被告未得手離開即為被害人發現，屬未
    遂，尚有錯誤，併此敘明，查被告曾於八十四年六月二十八日因搶奪案件，經臺
    灣高等法院臺中分判處有期徒刑十月確定，於八十六年三月十三日假釋保護管束
    期滿執行完畢，有臺灣臺中地方法院檢察署刑案資料查註紀錄表及臺灣高等法院
    被告全國前案記錄表各一紙附卷可稽，其於五年內再犯本件有期徒刑以上之罪，
    為累犯，應依法加重其刑。爰審酌被告因一時貪念順手牽羊致罹刑章、及所竊得
    之財物價值僅九百九十元，且已現場被查獲，並交還被害人，所生損害尚微及否
    認犯行之犯後態度等一切情狀，量處如主文所示之刑，並諭知易服勞役之折算標
    準，以示懲儆。
據上論斷，應依刑事訴訟法第二百九十九條第一項前段，刑法第三百二十條第一項
第四十七條、第四十二條第二項，罰金罰鍰提高標準條例一條前段、第二條，判決如
主文。
本案經檢察官詹漢山到庭執行職務。
中      華      民      國      八十九      年    八    月    二十三    日
                              台灣台中地方法院刑事第一庭
                                  法  官  楊國精
右正本證明與原本無異。
如不服本判決，應於送達後十日內向本院提出上訴狀 （須附繕本） ，上訴於台灣高
法院台中分院。
                                  書記官
中      華      民      國      八十九      年    八    月    二十三    日
附錄：本案論罪科刑之法條全文
刑法第三百二十條第一項︰意圖為自己或第三人不法之所有，而竊取他人之動產者，
為竊盜罪，處五年以下有期徒刑拘役或五百元以下罰金。


司法院資訊處製作；財團法人民間司法改革基金會備份。
